# 总额法净额法账务处理讨论

提问人：qingwang312145 时间：2019-10-10 14:01:04
新收入准则规定，企业应当根据其在向客户转让商品前是否拥有对该商品的控制权，来判断其从事交易时的身份是主要责任人还是代理人。企业在向客户转让商品前能够控制该商品的，该企业为主要责任人，应当按照已收或应收对价总额确认收入；否则，该企业为代理人，应当按照预期有权收取的佣金或手续费的金额确认收入，该金额应当按照已收或应收对价总额扣除应支付给其他相关方的价款后的净额，或者按照既定的佣金金额或比例等确定。
A 公司为代理商，B 公司为客户（委托方），C 公司为 B 公司指定A 公司进行采购的供应商。
若本公司根据新收入准则规定及合同条款判断，公司为代理人，采用净额法核算。但目前账务处理遇到的问题为：当 A公司将款项支付给 C供应商时。
账务处理是否需要借记存货。如记为存货，转出时计入哪？当 A 公司将款项支付给 C 供应商时。账务处理若不记录为存货。应该放哪个科目？如放与 C供应商往来，供应商已把货给予 A公司，对账时供应商不认可。按照合同 A公司与 B客户的约定，款到发货，未收到款也未收到货，仅仅依照合同双方有交货及付款的约定，如放与 B 客户的往来，客户能认可吗？

回答人：chenyiwei
既然确定 A 公司在本案例中应采用净额法核算，则意味着其并未取得对标的存货的控制权，也并未享有或承担存货所有权上的主要风险和报酬，相应地就不应确认为存货，而应确认为一项对客户 B 公司的债权（代垫款项），建议通过其他应收款核算（其中属于采购代理费的部分可作为应收账款）。
一方面对收入确认采用净额法，另一方面又确认代采购的存货，这是存在逻辑矛盾的。